臺灣高雄地方法院刑事判決          100年度審交易字第842號
公  訴  人  臺灣高雄地方法院檢察署檢察官
被      告  呂明權
上列被告因過失傷害案件，經檢察官提起公訴（100年度偵字第
17664號），本院判決如下：
    主  文
本件公訴不受理。
    理  由
一、公訴意旨如起訴書所載（如附件）。
二、按告訴乃論之罪，告訴人於第一審辯論終結前，得撤回其告
    訴；又告訴經撤回者，法院應諭知不受理之判決，刑事訴訟
    法第238條第1項，及第303條第3 款定有明文。
三、本件被告因過失傷害案件，經檢察官提起公訴，認被告係犯
    刑法第284 條第1 項前段之過失傷害罪，依同法第287 條前
    段之規定須告訴乃論。茲因被告業與告訴人達成和解，告訴
    人業已具狀聲請撤回本件告訴，有本院刑事案件移付調解簡
    要紀錄、告訴人撤回告訴狀各1 份在卷可參，揆諸前開說明
    ，爰不經言詞辯論，逕為諭知不受理之判決。
據上論斷，應依刑事訴訟法第303條第3 款、第307條，判決如主
文。
中    華    民    國    100    年    9    月    22    日
                  刑事第十庭  審判長  法  官  廖建瑜
                                      法  官  林裕凱
                                      法  官  張  震
如不服本判決應於收受判決後10日內向本院提出上訴書狀，並應
敘述具體理由。其未敘述上訴理由者，應於上訴期間屆滿後20日
內向本院補提理由書(均須按他造當事人之人數附繕本)「切勿逕
送上級法院」。
中    華    民    國    100    年    9    月    22    日
                                      書記官  邱家銘
附件：
臺灣高雄地方法院檢察署檢察官起訴書
                                    100年度偵字第17664號
    被      告  呂明權  男  41歲（民國○○年○月○○日生）
                        住高雄市鳳山區○○○路258號11樓
                        國民身分證統一編號：Ｚ000000000號
上列被告因過失傷害案件，已經偵查終結，認應該提起公訴，茲
將犯罪事實及證據並所犯法條分敘如下：
        犯罪事實
一、呂明權於民國99年10月30日凌晨零時35分許，騎乘車牌號碼
    387-ETE號機車，沿高雄市鳳山區○○○路由北往南方向行
    駛，途經同路與南福街口時，本應注意車輛行駛時之車前狀
    況，隨時採取必要之安全措施，又行車速度，應依標誌之規
    定，而依當時情形，並無不能注意之情事，竟疏未注意採取
    煞車減速之安全措施，而以時速80餘公里之度超速行駛，適
    有蔡元棍騎乘車牌號碼CR3-332號機車沿同路行駛於前方，
    呂明權乃自後追撞蔡元棍所騎乘之機車，造成蔡元棍人車倒
    地後，受有頭部鈍挫傷及右大腿鈍挫傷等傷害。
二、案經蔡元棍告訴及高雄市政府鳳山分局移送偵辦。
        證據並所犯法條
一、證據清單及待證事實
┌───┬─────────────┬─────────────┐
│ 編號 │    證             據     │     待   證   事   實    │
├───┼─────────────┼─────────────┤
│  一  │被告呂明權於警詢及偵查中之│被告坦承犯行，惟辯稱蔡元棍│
│      │供述                      │係由南福街駛出，係撞到蔡元│
│      │                          │棍所騎乘機車之左後側位置云│
│      │                          │云，惟查依道路交通事故現場│
│      │                          │圖以觀，蔡元棍當時行車方向│
│      │                          │係沿高雄市鳳山區○○○路由│
│      │                          │北往南方向行駛，與被告同向│
│      │                          │行駛，顯見被告供述告訴人自│
│      │                          │南福路駛出顯不可採。      │
├───┼─────────────┼─────────────┤
│  二  │告訴人蔡元棍於警詢及偵查中│證明全部犯罪事實。        │
│      │之指訴                    │                          │
├───┼─────────────┼─────────────┤
│  三  │道路交通事故現場圖、調查報│證明全部犯罪事實。        │
│      │告表（一）（二）及現場照片│                          │
│      │各1份                     │                          │
├───┼─────────────┼─────────────┤
│  四  │長庚醫療財團法人高雄長庚紀│證明蔡元棍受有上開傷害之事│
│      │念醫院診斷證明書1份       │實。                      │
└───┴─────────────┴─────────────┘
二、核被告所為，係犯刑法第284條第1項前段之過失傷害罪嫌。
三、依刑事訴訟法第251條第1項提起公訴。
    此    致
臺灣高雄地方法院
中    華    民    國   100    年    8     月    5     日
                              檢察官  劉  河  山
上正本證明與原本無異
中    華    民    國   100    年    8     月    18    日
                              書記官
所犯法條
中華民國刑法第284條
（過失傷害罪）
因過失傷害人者，處6月以下有期徒刑、拘役或5百元以下罰金，
致重傷者，處1年以下有期徒刑、拘役或5百元以下罰金。
從事業務之人，因業務上之過失傷害人者，處1年以下有期徒刑
、拘役或1千元以下罰金，致重傷者，處3年以下有期徒刑、拘役
或2千元以下罰金。